臺灣臺南地方法院交通事件裁定　　　　100年度交聲字第412號
移送機關　　交通部公路總局嘉義區監理所臺南監理站
異議人即
受處分人　　甘育城
上列異議人即受處分人因違反道路交通管理處罰條例案件，對於
交通部公路總局嘉義區監理所臺南監理站民國100年5月6日所為
之裁決處分（處分案號：嘉監南字第裁74-ST0000000號）聲明異
議，本院裁定如下：
    主    文
異議駁回。
    理    由
一、原處分意旨略以：異議人即受處分人甘育城（下稱異議人）
    於民國100年3月6日凌晨2時14分許，駕駛第三人劉梅松所有
    車牌號碼為8360-UV號之自用一般小客車（下稱系爭車輛）
    ，行經臺南市○○路與林森路之交岔路口時，因有二輛以上
    汽車共同在道路上以危險方式駕車之違規行為，乃由臺南市
    政府警察局第一分局東門派出所警員製單逕行舉發，經系爭
    車輛車主劉梅松依據道路交通管理處罰條例第85條第1項規
    定，於系爭違規單應到案日期前，向交通部公路總局嘉義區
    監理所臺南監理站（下稱原處分機關）陳述並告知異議人為
    實際駕駛人。嗣經原處分機關認異議人違規事證明確，依道
    路交通管理處罰條例第43條第3項、第5項前段、第24條第1
    項第3款（原處分漏載第5項前段及第24條第1項第3款）及違
    反道路交通管理事件統一裁罰基準表之規定，裁處罰鍰新臺
    幣（下同）30,000元，吊銷駕駛執照，三年內不得考領，並
    應參加道路交通安全講習之處分。
二、本件聲明異議意旨略以：異議人當時在路上遇到飆車族，一
    時好奇才跟上前去看，當時不知事態如此嚴重，事後遇到警
    察，又因害怕才跑給警察追，接著收到紅單才知原來事態嚴
    重。異議人需負擔房貸、助學貸款、車子稅金等，異議人很
    願意承擔3月6日當天一切的後果，但不想影響家裡的人，請
    求法官從輕發落，不要吊扣車牌，為此聲明異議等語。
三、按二輛以上之汽車共同在道路上蛇行，或以其他危險方式駕
    車，或在道路上競駛者，處汽車駕駛人30,000元以上90,000
    元以下罰鍰，並當場禁止其駕駛及吊銷其駕駛執照；又汽車
    駕駛人有第1項第1款、第3項行為者，並應接受道路交通安
    全講習，道路交通管理處罰條例第43條第1項、第3項、第5
    項前段分別定有明文。
四、經查：
  (一)異議人於100年3月6日凌晨2時14分許，駕駛系爭車輛行經臺
    南市○○路與林森路之交岔路口（東門路二段東往西方向）
    時，因有二輛以上汽車共同在道路上以危險方式駕駛之違規
    行為，經警製單逕行舉發，嗣由系爭車輛車主依道路交通管
    理處罰條例第85條第1項規定，於到案日前向原處分機關提
    出陳述並告知實際駕駛人為異議人，而由原處分機關以違規
    事證明確，依法裁處如前所述內容之裁罰等情，有臺南市政
    府警察局100年3月12日南市警交大字第ST0000000號舉發違
    反道路交通管理事件通知單、違反處罰條例第43條違規案提
    供違規駕駛人資料提供書、原處分機關100年5月6日違反道
    路交通管理事件裁決書各1紙、監視器翻拍照片62張在卷可
    稽。
  (二)依異議人聲明異議狀之記載，異議人並未否認有於上開時地
    跟著飆車族駕車、跑給警察追之情，並表示願承擔本件裁罰
    之結果等語，經核與舉發警員彭孟麒製作舉發交通違規申訴
    案件簽辯報告表違規事實經過及舉發員警答辯意見中記載：
    「舉發單上記載時間、地點告發自小客車8360-UV號交通違
    規乙案，依據調閱監視器畫面顯示該車由林森路一段北向南
    方向行駛，除了在林森路與東門路口紅燈右轉違規行駛外，
    確有與其它自小客車在東門路二段往西方向競駛狂飆、跨越
    雙黃線逆向行駛等以危險方式駕車行為，由影片（照片）中
    可清楚看出其違規屬實」等語（本院卷第37頁），以及監視
    器2時14分05秒至2時14分24秒錄製內容擷取之照片顯示：「
    包括異議人所駕駛上開系爭車輛在內共有數十輛汽車或併排
    或前後緊密接連而行駛，行至東門路與林森路交岔路口時，
    於東門路東西向仍為綠燈，林森路南北向為紅燈時，高速自
    林森路北往南方向紅燈右轉至東門路東往西之方向，且右轉
    至東門路東往西方向後，該等車輛尚有跨越雙黃線逆向行駛
    之情形，當時東門路雙向均有多輛正常行駛之自小客車，受
    到包括異議人所駕駛系爭車輛在內共數十輛汽車高速狂飆之
    紅燈右轉行為及跨越雙黃線逆向行駛之行為影響，而無法正
    常行駛」等情相符（見本院卷第39-73頁），經核異議人上
    開與其他車輛共同競駛狂飆、跨越雙黃線逆向行駛等駕車行
    為，對公共交通安全影響甚鉅，自屬在道路上以危險方式駕
    車之違規行為，洵堪認定。
  (三)至異議人辯稱：當時在路上遇到飆車族，因一時好奇於是跟
    上前去看，當時不知事態之嚴重，事後遇到警察，又因害怕
    才跑給警察追等語，惟查，異議人為本件違規行為時，已年
    滿22歲，衡情應知上開飆車族行為足使參與道路交通之公眾
    發生往來危險，且參與該飆車車隊有遭警以飆車違規行為取
    締之可能，然其竟仍駕駛系爭車輛加入該飆車族行列，並與
    其他共同參與危險駕駛之車輛以高速狂飆之危險方式行駛、
    紅燈右轉，並跨越雙黃線造成同向及對向車道上其他車輛之
    危險，顯見異議人主觀上確有以上述危險方式駕車之意思，
    是異議人上開辯詞，要難資為免罰之正當事由。
五、綜上所述，異議人於前揭時地駕駛系爭車輛，有二輛以上汽
    車共同在道路上以危險方式駕駛之違規行為，堪可認定。是
    原處分機關依道路交通管理處罰條例第43條第3項、第5項前
    段、第24條第1項第3款及違反道路交通管理事件統一裁罰基
    準表之規定，裁處異議人罰鍰30,000元，吊銷駕駛執照，三
    年內不得考領，並應參加道路交通安全講習之裁罰，於法並
    無違誤。本件異議人之異議為無理由，應予駁回。至異議人
    稱其不想影響家裡的人，請求不要吊扣車牌等語，惟查，原
    處分並未包括吊扣汽車牌照之裁罰（按：吊扣汽車牌照部分
    乃係對車主另為裁罰），異議人此部分之異議理由非本件所
    得併予審酌，附此敘明。
六、據上論斷，應依道路交通管理處罰條例第87條第2項、道路
    交通案件處理辦法第18條，裁定如主文。
中    華    民    國   100    年    6     月    30    日
                  交通法庭  法  官  林福來
以上正本證明與原本無異。
如不服本裁定，應於收受送達後5日內向本院提出抗告狀。（應
附繕本）
                            書記官  李淑惠
中    華    民    國   100    年    7     月    4     日